# 业绩补偿

提问人：yahmm 时间：2023-07-27 15:28:12
陈老师好，同一控制下企业合并一公司，因业绩未达到承诺，进行了业绩补偿，母公司计入资本公积，现在要将这一公司处置，请问该资本公积如何处理：

回答人：chenyiwei
该部分资本公积系由权益性交易形成，一旦形成即与导致其最初被确认的交易相分离，因此后续该公司被处置后，当初由业绩补偿形成的资本公积仍保留在资本公积中，不能转入损益。